臺灣桃園地方法院刑事判決
                                      110年度訴字第450號
                                      110年度訴字第561號
公  訴  人  臺灣桃園地方檢察署檢察官 
被      告  陳彥霖


選任辯護人  廖家瑜律師（法律扶助）
被      告  洪玉茹



選任辯護人  葉禮榕律師（法扶律師）
被      告  李睿喆



選任辯護人  洪嘉吟律師（法扶律師）
上列被告因違反毒品危害防制條例案件，分別經檢察官提起公訴
（109年度偵字第36831號）及追加起訴（110年度偵緝字第751號
），本院合併判決如下：
    主  文
丁○○、丙○○共同犯販賣第三級毒品未遂罪，各處有期徒刑肆年。
甲○○共同犯販賣第三級毒品未遂罪，處有期徒刑貳年。
扣案如附表一所示之物沒收。
    事  實
一、丁○○、丙○○、甲○○明知4-甲基甲基卡西酮係毒品危害防制條
    例所規定之第三級毒品，不得販賣，竟共同基於販賣第三級
    毒品以牟利之犯意聯絡，由丁○○負責提供摻有上述毒品之咖
    啡包（下稱毒品咖啡包），由丙○○負責上網兜售及與買家聯
    繫，再由丁○○、丙○○、甲○○3人共同出面與買家交易之方式
    以販賣毒品咖啡包。即由丙○○於民國109年11月9日前某時在
    其與甲○○同居之彰化縣鹿港鎮住處，以手機連結網際網路之
    「TikTok（抖音）」平臺以暱稱「彰化女濕機」張貼「彰化
    營（圖示）」之疑似販賣毒品訊息，嗣桃園市政府警察局桃
    園分局警員執行網路巡邏發現上情，即喬裝買家向丙○○打招
    呼示意購買毒品，丙○○隨即提供其通訊軟體「WeChat（微信
    ）」帳號「kissme_0823」供喬裝買家之警員加入好友後，
    再以「WeChat（微信）」暱稱「毛」與喬裝買家之警員聯繫
    交易事宜，丙○○遂將此事轉告其毒品上游丁○○，最後同意以
    1包毒品咖啡包售價新臺幣（下同）600元，10包以上則1包5
    00元，及買家需再補貼丙○○自彰化北上桃園之車資4,000元
    為條件，與喬裝買家之警員確認出售毒品咖啡20包，合計1
    萬4,000元後，即由丁○○先行交付毒品咖啡包20與丙○○，復
    駕駛車牌號碼000-0000號自用小客車載丙○○、甲○○，於109
    年11月10日凌晨3時許，攜帶上揭20包毒品咖啡包至桃園小
    巨蛋附近之桃園市桃園區三民路與壽山路口，在車內與喬裝
    買家之警員洽談毒品交易事宜，並先由丙○○交付如附表一編
    號1所示之毒品咖啡包與喬裝買家之警員驗貨，經喬裝買家
    之警員確認為毒品無誤後，正欲表明身分予以逮捕時，因丁○○察覺後方有警車尾隨，前方有偵防車堵截，隨即駕車突圍
    逃逸而未遂，警方於現場扣得如附表一編號1所示之上揭毒
    品咖啡包1包。
二、案經桃園市政府警察局桃園分局報告臺灣桃園地方檢察署檢
    察官偵查起訴。
    理  由
壹、程序部分：
一、按無證據能力之證據，固不得作為判斷之依據，其有證據能
    力者，亦須經合法調查程序，始得作為判斷之依據，此由刑
    事訴訟法第155條第2項規定：「無證據能力、未經合法調查
    之證據，不得作為判斷之依據」自明。又刑事訴訟法第166
    條以下規定之交互詰問，屬人證調查證據程序之一環，與證
    據能力係指符合法律規定之證據適格，亦即得成為證明犯罪
    事實存否之證據適格，其性質及在證據法則之層次並非相同
    。故刑事訴訟法第159條之1第2項所指得為證據之被告以外
    之人於偵查中向檢察官所為之陳述，其證據能力不因偵訊證
    人、鑑定人當時被告不在場，未親自詰問證人、鑑定人而受
    影響，僅於審判期日該證據須經合法調查（包括交互詰問程
    序），始得作為判斷之依據（最高法院97年度台上字第603
    號判決意旨參照）；又刑事訴訟法第159條之1第2項規定：
    「被告以外之人於偵查中向檢察官所為之陳述，除顯有不可
    信之情況者外，得為證據」，已揭示被告以外之人於偵查中
    向檢察官所為之陳述，原則上有證據能力，僅於顯有不可信
    之情況者，始例外否定其得為證據。是被告如未主張並釋明
    顯有不可信之情況時，檢察官自無須再就無該例外情形為舉
    證，法院亦無庸在判決中為無益之說明。換言之，法院僅在
    被告主張並釋明有「不可信之情況」時，始應就有無該例外
    情形，為調查審認（最高法院98年度台上字第4539號判決意
    旨參照）。查證人戊○○於檢察官偵訊時所為之陳述，雖據被
    告丁○○之辯護人於本院主張無證據能力，然其僅表示「偵查
    中未經過被告對質詰問」云云（本院訴字第450號卷㈠第110
    頁），並未具體指明該等陳述有何顯不可信之情況，而戊○○
    業經本院傳喚到庭供被告及辯護人詰問在案（見本院訴字第
    450號㈠卷第197至225頁），已完足為合法調查之證據，自得
    為本案判斷之依據。
二、除上述證據能力說明外，本判決以下援引作為認定犯罪事實
    之供述及非供述證據，業經檢察官、被告及辯護人於本院準
    備程序表示同意有證據能力（見本院110年度訴字第450號卷
    ㈠〈下稱本院訴字第450號卷㈠〉第133至134頁、本院110年度訴
    字第561號卷〈下稱本院訴字第561號卷〉第113至114頁），本
    院審酌該等證據作成時並無違法取證或證據力明顯偏低之情
    形，依刑事訴訟法第159條之5及第158條之4規定，認以資為
    證據核無不當，揆諸前開說明，該等證據均有證據能力。
貳、實體部分
一、認定犯罪事實所憑證據及理由：
  ㈠上揭犯罪事實，業據被告甲○○於本院準備程序及審理時坦承
    不諱（見本院訴字第561號卷第106、279至280頁），核與證
    人即桃園市政府警察局桃園分局警員戊○○於偵查中及本院審
    理時、證人即同分局警員乙○○於本院審理時證述之情節（見
    109年度偵字第36831號卷〈下稱偵字第36831號卷〉第131至13
    7頁，本院訴字第450號卷㈠第198至225頁），大致相符，並
    有警員戊○○與被告丙○○之「TikTok（抖音）」對話紀錄截圖
    2幀、「WeChat（微信）」對話紀錄截圖9張、警員戊○○於10
    9年11月10日出具之職務報告、密錄器錄音譯文表、同局扣
    押物品清單各1份、案發現場監視器錄影畫面翻拍照片4張、
    本院當庭勘驗案發現場之監視器錄影及密錄器錄音光碟之勘
    驗筆錄各1份附卷可佐（見偵字第36831號卷第62至63、64至
    67、88至91、111頁，本院訴字第450號卷㈠第127至132頁）
    。又扣案如附表一所示之毒品咖啡包，經送鑑定結果：黃色
    粉末1包，毛重9.0680公克，淨重7.6380公克，取樣0.6874
    公克，驗餘淨重6.9506公克，檢出第三級毒品4-甲基甲基卡
    西酮（4-methylmethcathinone、Mephedrone、4-MMC），純
    度為2.2%，純質淨重0.1680公克，亦有交通部民用航空局航
    空醫務中心109年12月15日航藥鑑字第0000000Q號鑑定書1份
    附卷可稽（偵字第36831號卷第107、109頁），此外，復有
    扣案如附表一所示之第三級毒品1包在卷足憑，足認被告甲○○之任意性自白與事實相符。
　㈡訊據被告丁○○、丙○○均矢口否認上揭犯行，被告丁○○辯稱：
    我只是好心駕駛我名下的BHQ-0587號自用小客車載丙○○、甲○○而已，他們坐我的車從彰化到桃園要做什麼事，我沒有問
    他們，我不會問他們要做什麼，是丙○○、甲○○帶路的，也沒
    有說要跟何人見面。到了現場之後，我看到有2名男子站在
    副駕駛座跟丙○○講話，當時副駕駛座的窗戶沒有打開，那2
    名男子都是站在右後方，我不知道他們在講什麼話。我載丙○○、甲○○他們到了現場，當那2個男子靠近才知道丙○○他們
    要做什麼，但是我不知道他們在講什麼，我沒有跟那2名男
    子對話，我都坐車裡面。我有看到警車過來，因為我會害怕
    ，想說大半夜停路邊會被臨檢，我就油門加速走掉，我會跑
    就是因為看到警察當然要跑，我沒有做壞事，是甲○○叫我要
    跑的，我也沒有問甲○○為何要跑。我離開之後，甲○○也沒有
    跟我說當時發生何事，都沒有說到話，我載丙○○、甲○○到路
    邊之後，我就開車回彰化，我沒有載丙○○、甲○○回去，因為
    丙○○、甲○○要我在路邊放他們下車等語；被告丙○○辯稱：我
    當時使用的是我的OPPO手機，門號是0000-000-000，這是我
    母親的門號，起訴書這些訊息都不是我PO的，那是甲○○用我
    的手機跟喬裝的警員對話，是甲○○用「彰化女濕機」跟對方
    聊天，因為甲○○用完就會把對話刪掉，所以我不知道，甲○○
    他們約好就跟我說要去桃園，毒品咖啡包不是我帶的，我知
    道甲○○有帶毒品咖啡包，但是我不知道甲○○帶幾包。到了現
    場，我好像有跟2名男子對話，但是那天我喝酒，我不記得
    當天是否有對話，當時副駕駛的車窗有搖下來，是甲○○拿毒
    品咖啡包給他們，我當時都在後座滑手機，甲○○也有跟那2
    名男子講話，我沒有看到警察過來，我都在後座滑手機，後
    來就開車走了，我也不知道為何要把車開走，我只聽到甲○○
    說趕快開，但是我不知道是什麼事。我有問為何要把車開走
    ，但是甲○○沒有說原因，後來丁○○就原車載我們就回鹿港等
    語。經查：
　1.證人即共同被告甲○○於本院審理證稱：偵字36831號卷第87
    至88頁所顯示丙○○手機內抖音暱稱為「彰化女濕機」，微信
    帳號是「kissme_0823」，彰化「營」文字跟下面兩個影片
    都是丙○○設定的，可達鴨（圖示）是喬裝警員，丙○○與喬裝
    警員的對話，也是丙○○輸入的，而且當時丙○○有將放毒品咖
    啡包的盒子的照片傳給對方看，丙○○回喬裝警員的時候，我
    們一起住在彰化，丙○○在回覆喬裝警員的一些問題，我在旁
    邊我有看到。丙○○使用的微信帳號「kissme_0823」，也就
    是另案彰化地院判決上所記載的帳號，我們另案在彰化的時
    候丙○○被查到的手機是OPPO的手機，手機門號是0000000000
    那支，丙○○從桃園到彰化好像都是使用這支手機。我們從彰
    化到桃園的車程中我有聽到丙○○有接電話，在車上我沒有看
    到傳訊息，因為我在前座，丙○○是接喬裝警員的電話，他們
    講說約在哪裡，說到了之類的話。又本案販賣之毒品咖啡包
    是丁○○在彰化鹿港我與丙○○住的地方拿給丙○○的，因為丙○○
    說有人要跟她買，丙○○跟丁○○說別人要出價多少錢，丁○○說
    要收1萬6千元，最後成交價是多少我不知道，當時丁○○拿20
    包毒品咖啡包給丙○○，我當場看到的，丙○○再找丁○○開車載
    我們上來桃園與對方交易，後來是在一個7-11旁邊與對方見
    到面，對方就是喬裝買家的警員，我們是坐在車內，當時丁○○開車，我坐副駕駛，丙○○坐在右後座，丙○○在車裡，開一
    半的車窗跟喬裝買家的警員講話，喬裝買家的警員後來到副
    駕駛座我的車窗旁邊，丁○○就把車窗開到一半跟對方說話，
    我也有跟警察講話，丁○○就跟對方說要先給錢、對方說怕被
    騙之類的，丙○○跟丁○○都跟喬裝買家的警員說不會騙你，後
    來丙○○自己從她的包包拿出咖啡包給對方，喬裝買家的警員
    拿走咖啡包之後就打開來看，當喬裝買家的警員打開之後，
    後面的警察就都出來了，警車也開到我們前面，丁○○說有警
    察，他就開車跑了，警車沒有攔到我們，交易的毒品咖啡包
    就被警察拿走。我們走了之後就直接回彰化，我跟丙○○都是
    坐丁○○的車到彰化鹿港丙○○的家，我們事後有聯絡，就是丁○○有來我跟丙○○住的地方找我們串證，丁○○跟我、丙○○說若
    被查獲要講說是我們出去玩，不是要去交易毒品，我們3人
    在警詢之前就已經串好，所以我們3人在警局說的都不實在
    等語（見本院訴字第450號卷㈠第284至300頁），是以證人甲○○業已明確證稱本件係由丙○○使用其於彰化另案為警查獲之
    OPPO手機內抖音平臺暱稱「彰化女濕機」及微信帳號「kiss
    me_0823」上網兜售毒品咖啡包，負責尋找買家及聯繫交易
    事宜，並將蹉商情形告知丁○○，由丁○○決定應向買家收取之
    金額及提供交易所需之毒品，待丙○○與買家敲定交易之時間
    、地點後，即由丁○○負責開車載送渠等一起北上與買家見面
    之方式以完成交易等情，足見被告丙○○、丁○○就本案販賣毒
    品行為具有犯意聯絡及行為分擔無訛。
　2.證人即警員戊○○於本院審理時證稱：109年11月10日凌晨3時
    ，我們在三民路及壽山路口執行查緝毒品專案勤務，主要是
    我和乙○○，還有其他支援、固定埋伏的警員。因我在抖音有
    看到販毒的帳號，我加入之後，有詳談購毒的內容，是我使
    用微信帳號與對方對話，因為對方抖音有營業的圖案，就是
    「彰化女濕機」的帳號（按應係指暱稱），在是「彰化」2
    字右邊有一個「營」字，我們會判斷這就是有在販賣毒品，
    因為很多人會用這種方式來規避查緝。「營」是他們自己打
    上去的，才會轉換成這個圖案，就是販賣毒品的意思，但是
    因為我們也不確定所以才會私訊他，看他到底是賣什麼，我
    們是先看到這個「營」字圖案，就懷疑在賣毒品，後來才去
    跟帳號聯繫。對方的抖音是「彰化女濕機」，並要我加入「
    kissme_0823」微信帳號，微信的暱稱是「毛」，我確定是
    女生，因為我有跟她語音通話。在之前微信對話的訊息部分
    ，她有提到1：6跟1：5，指的是價錢跟數量，就是一包500
    元、一包600元，這些就是販毒的術語，對話紀錄中有跟她
    說「20有嗎」是指20包有嗎，她回答我說去問問看，她後來
    報價是來回含油錢「1W4」就是1萬4千元的意思，因為對話
    中她有稱呼我為「哥」，所以確認她是女性，我知道她在彰
    化，所以我有在微信發送「老闆北部有嗎，找不到店家」問
    對方有沒有外送到北部。之後就約在桃園小巨蛋附近的7-11
    旁的三民路及壽山路口見面，這個地點確定是在微信裡面就
    已經講好的地點，卷附的微信對話截圖，可能有些沒截圖完
    整有被遮蔽所以沒有看到如何約定地點的對話。我們先到場
    ，被告他們後續到的時候，是一台白色的自小客車，車上有
    3人，丁○○是駕駛，甲○○坐在副駕駛座，丙○○坐在副駕駛的
    後座，我跟3個都有講到話，主要是丙○○跟我在講，前面的
    兩名男性是附和，前後車窗都沒有完全打開，前車窗大約搖
    下來約12公分，後車窗大約搖下來約20公分，我的位置是靠
    近丙○○那邊，站在後車窗旁邊。因為我們也怕她是來詐騙的
    ，所以要看到底是不是毒品咖啡包，情況大約如譯文的過程
    ，最後是丙○○把咖啡包拿出來的，丙○○當時手上拿一個盒子
    ，裡面裝有好多包咖啡包，他們說只能這樣在車上看，不能
    確定是誰講的，前座的兩個男生其中一個跟我說「給現金」
    ，也沒辦法判斷誰說的，但交易的過程的重點對話都是丙○○
    在講的。而且我確定拿毒品給我的人就是後座的女性丙○○，
    並不是坐在前座的甲○○。因為我們已經拿到1包咖啡包了，
    就確認他們是來交易、販賣毒品，就通知附近埋伏的警力去
    攔查，他們可能看到警車就跑了，因為他們一路違規闖紅燈
    ，後來我們沒有追到。我們先前在微信是懷疑他們在賣毒品
    ，到現場目的是要確認他們到底是不是真正在賣毒品，我在
    交易當天有看到後座女生的臉部，所以認得出來是在庭的丙○○。我在跟丙○○對話的時候，車內的丁○○、甲○○都可以聽到
    ，也有反應，而且丁○○、甲○○均催促趕快完成交易，丁○○並
    沒有表現出此事與其無關或斥責丙○○、甲○○不要在車內交易
    毒品以免牽連到他等類似情形等語（見本院訴字第450號卷㈠
    第199至225頁）；證人即警員乙○○於本院審理時亦證稱：本
    件查緝過程均如戊○○上揭證述，我也有跟丁○○、甲○○講到話
    ，具體內容就是催促快點完成交易，他們還不時左顧右盼，
    可能怕有警察出現，我有進進出出7-11，來來去去的，大都
    在旁邊。我除了去7-11拿杯子之外，我還有通知我們在外面
    埋伏的警力，因為我們已經確定是毒品咖啡包，所以我們想
    要逮捕他們。我跟外面支援的警察打PASS，請他們過來，我
    們有開語音通話，那時我有帶耳機，通知在旁邊埋伏的偵防
    車，影片中我剛好出來，我打完PASS之後，我說同事可以出
    來前後包夾了，可能警車從後面出來的時候，駕駛（按指丁○○）有從照後鏡看到警車先出來，所以駕駛已經有反應要往
    前逃，偵防車出來的時候，來不及把他逮捕才會讓他跑掉，
    而且他們有擦撞到中央分隔島後繼續跑等語（見本院訴字第
    450號卷㈠第201、222至223頁），是證人戊○○、乙○○亦已明
    確證述，本件係由被告丙○○使用其抖音暱稱「彰化女濕機」
    及微信帳號「kissme_0823」在網路上散佈販賣毒品之訊息
    ，並以微信與喬裝警員蹉商毒品交易之數量、價格，且以微
    信訊息及語音約定見面之時間及地點，嗣由丁○○開車載送丙○○、甲○○到場與警員見面時，亦係由丙○○負責與警員主要交
    談；另丁○○、甲○○均與有警員講到話，且警員與丙○○談話內
    容，丁○○、甲○○二人之車窗有打開亦能聽見，並有附和丙○○
    之言語。又丙○○將試用之咖啡包交付喬裝警員時，丁○○、甲○○則在一旁催促警員付錢完成交易，並不時在車內東張西望
    ，異常警覺，深怕有警察埋伏出現，嗣丁○○發現有警車出現
    ，隨即駕車加速離開現場，並擦撞分隔島突圍逃逸等情，益
    證被告丙○○、丁○○就本次販賣毒品行為，客觀上確有參與販
    賣之構成要件事實，應堪認定。
  3.本院當庭勘驗警員密錄器錄音對話內容結果（詳如附件），
    其中女聲部分為被告丙○○之對話，業為被告丙○○自承在卷（
    見本院訴字第450號卷㈠第132至133、277頁），並經共同被
    告甲○○分於本院審理中證述在案（見本院訴字第450號卷㈠第
    286至287頁，本院訴字第561號卷第108至113頁），已屬無
    訛。觀諸被告丙○○對喬裝警員稱：「只能這樣看」、「不會
    騙你，我都開車上來了，兩個小時還騙你」、「它這個是雙
    金的，它退了之後好睡，我們自己都有試過。」、「對啊，
    所以我們特地跑上來先拿給你啊，而是你說要試的，而且有
    跟我確定了。」、「裡面是黃粉料，這樣好不好，啊你現金
    可以先…」、「那個真的不是咖啡啊，真的是黃底的料」、
    「你…現在有杯…你現在試一包…」、「你看裡面的料就知道
    了」、「你開開包裝看裡面有什麼」、「看顏色就好了」、
    「沒有沒有，沒事，我是說你開看裡面顏色」、「沒有，大
    哥，你對我講話這樣，因為是我跟你在聯絡的…」、「你開
    一包裝看裡面顏色就知道是不是了，因為你畢竟必須錢先給
    我…這樣，OK嗎？」等語（見本院訴字第450號卷㈠第128至13
    2頁），是被告丙○○在交易現場，主動向喬裝警員表示特地
    開車北上花費2個多小時攜帶咖啡包交給警員試用，並稱咖
    啡包為黃底的料，保證品質無訛，核與上揭證人甲○○、戊○○
    所證稱本次交易相關事宜，均由丙○○負責聯繫，現場亦係由
    丙○○主談等情相符，足見丙○○其為本次毒品交易事宜之主要
    當事人。另如附件所示對話內容，其中男聲的部分01：12：
    54「不會」、01：12：58「沒辦法」、01：15：48「你打開
    來看就知道了」、01：16：03「開啊」、01：15：29「我跟
    你講如果真的沒有效我們退你們錢」、01：15：34「我用匯
    的匯給你」等語是丁○○講的等情，亦據證人甲○○於本院審理
    時供述在卷（見本院訴字第561號卷第113頁），核與證人戊○○、乙○○於本院審理時一致證稱：被告丙○○、丁○○、甲○○都
    有與渠等講到話，丙○○是主要洽談者，其他2名男性是附和
    ，催促快點交付完成等情（見本院訴字第450號卷㈠第199至2
    01頁），大致相符，足見被告丁○○在交易現場確有參與洽談
    交易事宜無誤。
　4.依被告丙○○之抖音、微信帳號與喬裝警員之對話訊息觀之，
    其中抖音軟體暱稱「彰化女濕機（帳號@kiss00000000）」
    ，其下有「彰化營（圖示）」、「 微信帳號：kissme_0823
    」、「二則影片（圖示）」，其中「彰化營（圖示）」意即
    營業的圖案，疑似販賣毒品之訊息，嗣喬裝警員與「彰化女
    濕機」打招呼後，丙○○隨即提供微信帳號「kissme_0823」
    ，供喬裝警員與其聯繫，並以微信暱稱「毛」與喬裝警員（
    「可達鴨（圖示）」）進行毒品交易對話，其中被告丙○○向
    喬裝警員明確表示「1：6 10罐1：5」、「1w4」，即1包毒
    品咖啡包為600元，如買10包以上則每包毒品咖啡包為500元
    、總共1萬4千元之毒品交易術語等情，此有查緝本案之喬裝
    警員之手機對話截圖在卷可考（見偵字第36831號卷第87至8
    8頁），復經證人即警員戊○○於上開本院審理證述明確（見
    本院訴字第450號卷㈠第203至205頁），核與一般在網路上散
    佈販售毒品訊息並兜售毒品之手法及過程無違。參以被告丙○○與甲○○2人於本次逃脫警方團捕後，復另行起意，於同年1
    2月18日，由丙○○以其持用相同之行動電話門號0000000000
    號搭配OPPO廠牌AX7手機，在網際網路平台「Tiktok（即抖
    音）」以暱稱「忻」(帳號kissme-0823)於公開影片留言張
    貼「彰化營(圖示)」之販賣毒品訊息，嗣桃園市政府警察局
    大園分局警員於執行網路巡邏勤務時，見丙○○張貼之上開訊
    息，即喬裝買家與丙○○聯繫，丙○○即提供其「微信」帳號「
    kissme_0823」供警員加入好友，雙方再以「微信」聯繫，
    洽談毒品交易事實，嗣達成以1萬6,000元之代價交易第三級
    毒品咖啡包40包，並約定於110年1月3日中午在彰化縣○○鎮○○路○段○號之麥當勞交易，丙○○再將上情通知少年林○佑請其
    提供毒品咖啡包40包，林○佑再聯絡其上游許祐銘提供含有
    第三級毒品4-甲基甲基卡西酮、硝甲西泮成分之毒品咖啡包
    40包。嗣於110年1月3日11時許，許祐銘駕駛車號○○○號自小
    客車搭載林○佑；李○喆騎乘車號○○○號重型機車搭載丙○○先
    至彰化縣鹿東國小附近會合，由林○佑透過買家之語音留言
    研判對方非警察身分，4人再至上開約定地點，由丙○○、甲○○進入麥當勞2樓，將喬裝購毒者之警員帶領至1樓門口，要
    求警員坐上由許祐銘駕駛之前開自小客車後座交易，警員基
    於安全之顧慮，提議在車窗外交易，丙○○即坐至上開自小客
    車後座，並將上開毒品咖啡包40包交給車窗外之警員，此時
    在旁埋伏之其他警員即上前表明身分，並逮捕許祐銘、林○
    佑及丙○○，甲○○則逃離現場，其等販毒行為因而未遂等情，
    業據被告丙○○於另案警詢、偵查中、臺灣彰化地方法院（下
    稱彰化地院）及臺灣高等法院臺中分院（下稱臺中高分院）
    審理時坦承不諱，而被告丙○○所涉犯販賣第三級毒品而混合
    二種以上之毒品未遂罪，業經彰化地院判處有期處徒刑1年1
    1月，嗣經丙○○上訴後，經臺中高分院駁回上訴，並諭知緩
    刑5年確定在案，此有該案相關卷宗資料在卷可考（見本院1
    10年度訴字第450號卷㈡〈下稱本院訴字第450號卷㈡〉第5至132
    、141至170頁），並有彰化地院110年度訴字第436號判決及
    臺中高分院110年度上訴字第1931號判決各1份在卷足參（見
    本院訴字第450號卷㈡第133至139、171至178頁），復為被告
    丙○○於本院審理時所是認（見本院訴字第450號卷㈠273頁）
    ，足堪認定。稽諸被告丙○○於本院審理時自承：本案及彰化
    該次為警查獲時，所留存的行動電話門號均為0000000000號
    ，且前後2次所持用之手機均為彰化該案查獲之OPPO手機等
    語（見本院訴字第450號卷㈠第274頁），是被告丙○○前後2次
    上網販賣毒品咖啡包所使用之手機含門號、抖音及微信帳號
    均屬相同，且擔任角色、交易手法、過程亦大致相同，另前
    後2次參與販賣之行為人均有被告甲○○，而甲○○於本院審理
    時亦已坦承有與丙○○先後2次共同販賣第三級毒品未遂之犯
    行，足認被告丙○○於本案所為，確屬販賣第三級毒品咖啡包
    之行為無誤。
　5.本院當庭勘驗案發現場之監視器錄影光碟結果如下：錄影畫
    面左下角顯示位置：「三民路（台1）、成功路_8/10（廣）
    全景（三民路一段、壽山路）」、右下角顯示時間：「2020
    /11/1003：58：16」，畫面開始一輛白色自用小客車停在三
    民路1段靠外側車道路邊（在鏡頭中間下方，僅見車頭），
    有一輛深色偵防車自壽山路往三民路1段方向逆向行駛於外
    側車道欲攔阻該輛白色自用小客車（車號000-0000） ，白
    色自用小客車隨即起駛，並往內側車道閃避偵防車攔截，而
    成功駛離現場，一輛警車出現跟隨在後，車旁站立一名著制
    服警員，其畫面截圖均如偵字第36831號卷第89至90頁所載
    等情，有本院勘驗筆錄1份在卷可佐（見本院訴字第450號卷
    ㈠第126至127頁），被告丁○○自陳：上揭畫面中駕駛白色車
    號000-0000號自用小客車為其本人，被告甲○○坐在副駕駛座
    ，被告丙○○坐副駕駛座後方，因看到警車過來，害怕半夜停
    路邊會被臨檢，所以就加油門走掉等語（見本院訴字第450
    號卷㈠第107、127頁），參以證人戊○○於上揭本院審理時所
    證稱：被告丙○○好像有點害怕，所以車窗搖一點下來而已，
    被告丁○○、甲○○都有講話，就是催促快點交易完成，車窗也
    只搖下來一點而已，還不時的左顧右盼，可能怕有警察出現
    ，他們都很緊張，前後左右看，待發現有警車出現後，還一
    路違規闖紅燈逃逸等語（見本院訴字第450號卷㈠第200至201
    頁）；另證人乙○○上揭本院審理時證稱：被告等人駕車突圍
    時甚至有擦撞中央分隔島情形等語（見本院訴字第450號卷㈠
    第223頁），由此可知，被告丁○○當時負責駕駛自客小客車
    搭載被告丙○○、甲○○2人前往交易時，異常警覺，不時觀察
    四周有無警方人員埋伏，且當時車上之人均未下車，俾得立
    刻脫身，見警車上前包夾，隨即駕車加速離去，甚至擦撞中
    央分隔島，一路違規闖紅燈逃逸等情，核與販賣毒品行為人
    遭警方圍捕時，為求脫身而有不計一切後果突圍之行止相符
    ，堪認其等係從事毒品交易行為無訛。
　6.被告丙○○固否認犯行，並以前詞置辯。其辯護人亦為被告之
    利益辯護稱：抖音與微信通訊、微信通話以及案發現場被告
    3人與警員之對話均無法證明被告前去桃園係販賣毒品。卷
    內抖音、微信內容都是甲○○所發，被告丙○○未與警員商議毒
    品交易之內容，丙○○與警員戊○○該日通話內容沒有任何交易
    毒品之訊息。案發現場錄音內容也無法證明被告丙○○前去是
    交易毒品。故被告丙○○去桃園非出於販賣毒品之故意，自不
    構成起訴書認定販賣第三級毒品未遂罪，請為無罪諭知等語
    。然查：
　⑴被告丙○○自陳其手機內之抖音暱稱「彰化女濕機」（抖音帳
    號：@kiss_00000000）、微信帳號「kissme_0823」均為其
    自行所設定，且警員與「彰化女濕機」打招呼後，亦係由其
    同意警員加其微信帳號成為好友等情，已如前述，且觀諸其
    抖音、微信帳號之「0823」數字，即為被告丙○○之生日「8
    月23日」，復為其所是認（見本院訴字第450號卷㈠第272至2
    73頁），符合一般人常用自己生日設定帳號、密碼之習慣，
    更可證明上開帳號為其所使用無訛 。是警員使用該等帳號
    與其聯繫毒品交易事宜，係在其意料之內，故其與警員之對
    話內容，應係其所為，始符常情。雖被告丙○○辯稱上開手機
    內之對話內容均係甲○○擅自拿其手機與警員交談，且事後復
    將對話刪除，其不知情；復稱其手機未設密碼， 甲○○可隨
    時拿去更改其手機軟體之抖音及微信帳號，並使用其抖音、
    微信帳號云云，然證人甲○○於本院審理係證稱：丙○○說是我
    拿她的手機去抖音PO販賣訊息的事情不實在，因為丙○○的手
    機有密碼，我不能去操作丙○○的手機。我沒有去改丙○○說她
    的帳號文字，丙○○說她的手機帳號都是公開的，我有密碼，
    我可以去拿她的手機來改等情，均不實在。本案當時丙○○她
    有帶手機在手上，我到桃園當天，我自己有帶手機在身上，
    丙○○的手機在路上是由她自己保管，我並沒有幫她保管，我
    不可能限制她使用自由，她使用手機的時候不需要我的允許
    。丙○○手機上的訊息、語音通話內容都是丙○○自己輸入的沒
    有經過我，她說可能是我拿去傳的然後刪掉的，都不實在。
    我不會去動她的手機也不會去動她帳號，我只拿她手機玩遊
    戲而已，丙○○的手機有設密碼，丙○○解鎖後我才玩她的手機
    等語（見本院訴字第450號卷㈠第284至300頁），是以證人甲○○業已否認及反駁被告丙○○上開指控，已難認被告丙○○所辯
    屬實。佐以證人甲○○已於本院審理時坦承參與本件販賣第三
    級毒品未遂之犯行而認罪，是其已無將責任推給丙○○藉以免
    責之必要，又被告丙○○固供稱伊與甲○○2人係因為彰化被抓
    到那件事吵架而分手等語（見本院訴第450號卷㈠第316頁）
    ，然未曾供述其與甲○○間有何怨隙或糾紛，衡情，甲○○應無
    挾怨報復而誣指丙○○之動機，況甲○○所指述之上揭情節，與
    卷事實亦無不合，故其指述應屬非虛。參以被告丙○○業已自
    承偵字36831號卷第88頁下方所顯示之「通話時間 00：32（
    上午3：54）」之微信語音通話，是其與喬裝警員聯繫之通
    話，核與證人戊○○證述該通語音通話係其與被告丙○○本人之
    通話無誤，再參以諸被告丙○○自陳上揭喬裝警員現場密錄器
    錄音對話內容：「沒有，大哥，你對我講話這樣，因為是我
    跟你在聯絡的。」等語為其對喬裝警員所講等情，足證被告
    丙○○負責本次交易聯繫事宜無訛，故其辯稱上開手機微信文
    字對話內容，均係被告甲○○個人所為，與伊無涉云云，顯與
    事證不符，要屬卸責之詞，不足採信。
　⑵按現代人對手機依賴度甚高，通常均自己保管手機並隨身攜
    帶，俾得隨時使用以備不時之需，尚無假手他人保管必要。
    且現代人極其重視隱私，對手機如此重要之私密物品，通常
    均設有密碼保護，以防止他人無端開啟窺探其個資或竄改資
    料，是在未得本人允許情況下，實難逕自使用他人手機。本
    件被告丙○○自陳與甲○○於案發當時僅為交往中之男女朋友，
    並非配偶或至親，且被告甲○○亦無權限制丙○○使用手機，則
    丙○○殊無將手機交付甲○○保管，待欲使用時再向甲○○取回而
    徒增其擾之理，況證人甲○○當時已有手機使用乙節，亦可從
    證人即被告丙○○於本院審理時證稱：丁○○跟甲○○都有用FACE
    TIME，甲○○有用他快壞掉的手機跟丁○○聯繫等語（見本院訴
    字第450號卷㈠第280頁），可證甲○○亦無拿取丙○○手機作為
    聯絡工具之必要。至丙○○另辯稱甲○○係與伊共用伊的手機等
    語，然甲○○業已證稱：伊沒有丙○○手機的密碼，基本上也不
    會去動丙○○的手機，伊曾借丙○○的手機來玩遊戲，但是在丙○○解鎖後才給伊玩遊戲等語（見本院訴字第450號卷㈠第289
    、297至300頁），足見甲○○在被告丙○○同意情況下偶而使用
    其手機玩遊戲，難認係與丙○○共用手機之情事。又縱如丙○○
    有與甲○○共用手機之情事，則甲○○使用其手機與本案喬裝買
    家之警員聯繫相關毒品交易事宜時，亦係經丙○○同意為之，
    此可從丙○○自陳有看到甲○○與警員聯絡見面時間、地點等部
    分訊息等語（見本院訴字第450號卷㈠第260至261頁），尚非
    其所辯被告甲○○私自使用伊手機與警員聯繫後均將訊息刪除
    ，致伊無法知悉內容等情，是其上開所辯亦難為其有利之認
    定。況本件警員加入丙○○微信帳號，係得丙○○之同意後始以
    「可達鴨（圖示）」與其進行微信對話，此有卷附被告丙○○
    抖音與微信帳號對話截圖可查（見偵字第36831號卷第87頁
    ），復據證人戊○○證述在卷（見本院訴字第450號卷㈠第215
    至216頁），均如前述，足見嗣後對話內容均係在被告丙○○
    掌握之中而無不知之理。是丙○○辯稱係共同被告甲○○擅自拿
    取其手機與警員對話，為伊所不知乙節，既未能舉證以證其
    實，復與上開情況證據不合，有違常情，顯不足取。
　⑶被告丙○○雖又辯稱伊與甲○○、丁○○一起北上桃園，只是與網
    友（按指喬裝警員）一起「開趴」喝毒品咖啡包，且本件扣
    案毒品咖啡包並非伊所攜帶而係甲○○交給喬裝警員等語，然
    本件扣案毒品咖啡包確係被告丙○○交付給喬裝買家之警員乙
    情，業據證人黃亦慶、乙○○、甲○○一致證述在卷，已如前述
    ，足見被告丙○○推稱係同案被告甲○○交付警員乙節，顯然不
    實。又被告丙○○雖稱與喬裝警員一起開趴，然對於喬裝警員
    應負責什麼事項，例如何人提供場地，由何人提供其他毒品
    咖啡包，以及其他共同被告甲○○、丁○○是否一起參與等節，
    均無法合理說明，已難自圓其說，況被告丙○○僅拿出一包毒
    品咖啡包給喬裝警員試泡，如何能滿足多人開趴之需求？況
    被告丙○○如欲找人開趴一起喝毒品咖啡包玩樂，僅須就近找
    朋友即可，何須大老遠從彰化開2個多小時的車程到桃園找
    喬裝警員玩樂之必要，且被告丙○○與警員微信對話中明確約
    定毒品咖啡包20包含油錢共1萬4千元等情，已非無償轉讓，
    要與朋友一起開趴喝毒品咖啡包之情節有間。另被告丙○○倘
    係無償提供毒品咖啡包給喬裝警員，又何必在現場讓喬裝警
    員「驗貨」，並對喬裝警員對話稱：我不會騙你，我都開車
    上來了，兩個多小時，我的咖啡包為雙金黃底的料，退了比
    較好睡，我們都有試過等語，而擔保其所提供毒品之品質，
    並由共同被告丁○○、甲○○在一旁催促喬裝警員付錢完成交易
    行為等情，均足認其等係從事販賣毒品牟利之行為無訛，是
    被告丙○○所辯「開趴」之說，無非係臨訟杜撰之詞，洵不足
    採。
　7.被告丁○○固亦否認犯行，並以前揭情詞置辯。其辯護人亦為
    其利益辯護稱：被告丁○○係受同案被告丙○○、甲○○之邀，基
    於朋友情誼搭載其等至案發現場，其等自始至終均未曾告知
    被告丁○○到場之原因，故被告丁○○與其等並無主觀犯意聯絡
    ；又同案被告丙○○、甲○○有關被告丁○○之指述前後不一，應
    係有意栽贓嫁禍被告丁○○，難以採信；案發現場之警員密錄
    器之錄音對話，其中男聲部分，無法分辨係屬一人或數人所
    為，亦無法斷定為被告丁○○所為，且當時天色黑暗，車內未
    有燈光，警員所站位置係在副駕駛與右後座之間的車外，與
    坐在駕駛之被告丁○○相距較遠，難以確認被告丁○○在車內之
    行為及是否有講話情形，且警員作證時亦無法判斷現場錄音
    對話男聲部分究否為被告丁○○所為，且證人戊○○、乙○○均為
    警員，其等之證述內容當以構陷被告犯罪為目的，顯屬偏頗
    ，並非可採。退步言之，被告丁○○縱有涉案，其與同案被告
    丙○○、甲○○並無主觀犯意聯絡，其駛車搭載丙○○、甲○○之行
    為，客觀上亦非販賣毒品之構成要件行為，故被告丁○○僅構
    成販賣毒品未遂罪之幫助犯等語。然查：
　⑴證人即警員戊○○、乙○○於本院審理時，一致證稱被告丁○○於
    案發現場與其等對話，並有催促完成交易之行為等情，核與
    證人即被告甲○○所證稱被告丁○○有在現場與警員對話，並指
    出對話內容等情相符，已如前述，是被告丁○○與其辯護人均
    辯稱丁○○於當時均未與警員對話云云，已不可採。觀諸案發
    當時被告丁○○係坐在駕駛坐，而證人戊○○、乙○○係站在副駕
    駛座及右後座車窗旁，且當時副駕駛座及右後座之車窗均有
    部分開啟，觀諸車內之丁○○、丙○○、甲○○為證人戊○○、乙○○
    抓捕之對象，是證人戊○○、乙○○自當緊盯車內人員之一舉一
    動，對於車內人員講話，當無不能聽聞之理，且從案發現場
    照片觀之（見偵字第36831號卷第89至90頁），當時被告等
    人所乘坐之車輛係停放靠近便利超商之路旁，該處除有路燈
    外，並有超商燈光照明，當有足夠光線可判斷車內人員之舉
    動，是證人戊○○、乙○○證稱其有目睹丁○○講話情形實屬有據
    。又證人戊○○、乙○○係執法人員，其與被告丁○○間亦無任何
    利害關係，殊無構陷丁○○而入其於罪之必要，是辯護人稱證
    人所證述內容係構陷被告丁○○而入人於罪，殊不足取。
　⑵證人即同案被告丙○○、甲○○於本院準備程序或審理時，已一
    致證稱，被告丁○○駕車載伊等逃離現場後，有將其等載送至
    彰化丙○○住處，並非就近在桃園路邊讓伊等下車而逕自離去
    等情，已如前述，是被告丁○○辯稱其駕車逃逸後係讓同案被
    告丙○○、甲○○在桃園路邊下車，自行回到彰化乙節，即與事
    實不符。參以證人甲○○復已證稱被告丁○○載送伊與丙○○回到
    彰化後，仍有聯繫，丁○○尚且有至丙○○住處要求其等配合串
    供並向警察謊稱是到桃園一遊，對所發生之事均稱不知情等
    串證行為，復如前述，足見丁○○確為撇清本案販賣毒品行為
    ，而有勾串共犯丙○○、甲○○之情事，足認其所辯未參與而不
    知情云云，純屬卸責之詞，不足採信。
　⑶又被告丁○○與同案被告丙○○、甲○○僅係一般朋友，並非至親
    乙情，為其所自承在卷，況從彰化至桃園路途甚遠，車程須
    兩個多小時，豈有無故載送被告丙○○、甲○○北上，而對於本
    次開車北上桃園之原因及欲從事何事，均完全不聞不問之理
    ？又其到場後對於同案被告丙○○、甲○○與警員之如上對話，
    及丙○○交付毒品咖啡包予警員等涉嫌交易毒品之舉止，竟未
    阻止，甚或附和，而甘受其累，苟非事前有販賣毒品之犯意
    聯絡，孰能置信？再被告丁○○坐在駕駛座上，確有東張西望
    、左顧右盼，深怕警察出現之情狀，已據證人戊○○、乙○○上
    開證述在案，且其見後方有警車接近，前方有不明車輛出現
    ，亦不經徵詢丙○○、甲○○意見，即狂催油門逃逸，甚且擦撞
    分隔島致其車輛受損亦在所不惜之舉動，亦與販毒行為人遇
    警盤查逃逸之舉止相吻合，顯非不知情者之表現，是其辯稱
    沒有販賣毒品之犯意聯絡及行為分擔云云，顯與事證不符。
    雖其又辯稱：伊沒有做壞事，但半夜看到警察臨檢會害怕，
    所以要跑等語，亦屬自相矛盾之詞，而難取信，蓋警察臨檢
    係為查緝犯罪，被告如未做販賣毒品之行為，何必擔心警察
    臨檢，且即便警察違法臨檢亦可合理拒絕，殊無必要採取駕
    駛衝撞突圍之激烈手段，是其因心虛逃逸之情，已屬顯而易
    見，從而被告丁○○之言行尚屬不一，故其所辯自無足取。
  ㈢按第三級毒品4-甲基甲基卡西酮（4-methylmethcathinone、
    Mephedrone、4-MMC ），本無一定之公定價格，是其各次買
    賣之價格，當亦各有差異，而或隨供需雙方之資力、關係之
    深淺、需求之數量、程度、毒品之成色、貨源之充裕與否、
    販賣者對於資金之需求程度，以及政府查緝之態度，進而為
    各種不同之風險評估，而為機動性之調整，是其價格標準，
    自非一成不變，且販賣者從各種「價差」或「量差」或「純
    度」謀取利潤方式，亦有差異，然其所圖利益之非法販賣行
    為目的，則屬相同，並無二致。又按一般民眾普遍認知之毒
    品非法交易，向為政府查禁森嚴且重罰不寬貸，衡諸常情，
    倘非有利可圖，絕無平白甘冒被重罰風險之理，從而，舉凡
    其有償交易，除足反證其確另基於某種非圖利本意之關係外
    ，通常尚難因無法查悉其買進、賣出之差價，而諉無營利之
    意思，或阻卻販賣犯行之追訴。又販賣毒品之所謂販賣行為
    ，係行為人基於營利之目的，而販入或賣出毒品而言。販賣
    毒品者，其主觀上有營利之意圖，且客觀上有販賣之行為即
    足構成，至於實際上是否已經獲利則非所問。經查，被告3
    人先於網路上散佈販賣毒品之訊息，並與喬裝買家之警員協
    商毒品交易之數量、價格及車馬費後，自彰化開車北上交易
    毒品，足證其等主觀上確有營利之意圖甚明。
  ㈣綜上，被告丁○○、丙○○所辯，無非係卸責之詞，不足採信，
    本案事證明確，被告3人犯行，洵堪認定，應依法論科。
二、論罪科刑：
  ㈠按刑事偵查技術上所謂之「釣魚」，係指對於原已犯罪或具
    有犯罪故意之人，以設計引誘之方式，迎合其要求，使其暴
    露犯罪事證，再加以逮捕或偵辦者而言。此乃純屬偵查犯罪
    技巧之範疇，並未違反憲法對於基本人權之保障，且於公共
    利益之維護有其必要性。於此誘捕偵查案件，販毒者雖有販
    毒之故意，且依約攜帶毒品前往交付，並已著手實施販毒之
    行為，然因係受警員引誘偽稱欲購買毒品，警員原無買受毒
    品之意思，其虛與買賣毒品，意在辦案，以求人贓俱獲，伺
    機逮捕，事實上不能真正完成買賣毒品之行為，而應僅論以
    販賣毒品未遂罪（最高法院85年第4 次刑庭會議決議參照）
    。經查，本件被告丙○○係使用Tiktok（抖音）、Wechat（微
    信）軟體發佈暗示販賣第三級毒品咖啡包之訊息，本件警員
    戊○○因執行網路巡邏後查得被告丙○○所發送之上開廣告訊息
    ，再與被告丙○○聯絡購買毒品，被告3人並依約攜帶上開毒
    品咖啡包前往約定地點交付，進而查獲本案犯行，足認被告
    3人本即有販賣第三級毒品之故意，且已著手實行販賣第三
    級毒品之行為，惟因警員為辦案所需而無購買毒品之真意，
    致不能真正完成販賣行為，而應僅論以販賣毒品未遂罪。
  ㈡核被告3人所為，均係犯毒品危害防制條例第4條第6項、第3
    項之販賣第三級毒品未遂罪。
  ㈢被告3人於著手販賣前，意圖販賣而持有第三級毒品之低度行
    為，應為其嗣後著手販賣之高度行為吸收，不另論罪（最高
    法院101年度第10次刑事庭會議決議參照）。
  ㈣被告3人間就上開販賣第三級毒品未遂犯行，互有犯意聯絡及
    行為分擔，為共同正犯。
　㈤刑之減輕：
  1.被告3人均依未遂規定減輕：
　　被告3人著手於販賣第三級毒品犯行之實行而不遂，均為未
    遂犯，均應依刑法第25條第2項之規定減輕其刑。
　2.被告甲○○依刑法第59條酌減其刑之說明：
　　按刑法第59條規定犯罪之情狀可憫恕者，得酌量減輕其刑，
    其所謂「犯罪之情狀」，與同法第57條規定科刑時應審酌之
    一切情狀，並非有截然不同之領域，於裁判上酌減其刑時，
    應就犯罪一切情狀（包括第57條所列舉之10款事項），予以
    全盤考量，審酌其犯罪有無可憫恕之事由（即有無特殊之原
    因與環境，在客觀上足以引起一般同情，以及宣告法定低度
    刑，是否猶嫌過重等），以為判斷，期使量刑之斟酌，符合
    比例原則。查被告甲○○於本院準備程序及審理時均已坦承犯
    行，且於本院以證人身分作證時，均能據實證述其餘被告之
    犯罪事實，對於法院審理案件具有一定助益，足見其具有相
    當悔意，犯後態度甚佳。又被告甲○○僅係陪同被告丙○○、丁○○北上桃園交易毒品，其本身未並負責與喬裝買家之警員聯
    絡，亦未提供販賣之毒品咖啡包，是其非本次販賣行為之主
    導者，參與之程度不深。且被告甲○○參與本次販賣毒品咖啡
    包之行為，復無證據證明其有獲利情形，尚非恃販毒維生之
    輩，更與謀取暴利之販毒主謀、大盤或中盤商有別，而販賣
    第三級毒品罪之法定本刑為「7年以上有期徒刑，得併科1千
    萬元以下罰金。」，刑度甚重，被告甲○○雖因適用上開未遂
    規定減刑其刑，然其減輕後之處斷刑，所可宣告之最低刑度
    仍達有期徒刑3年6月以上，尚無從反映其較輕之犯罪情節及
    協助司法調查之良好態度，客觀上足以引起一般人之同情，
    而有情輕法重之虞，爰依刑法第59條規定，遞予酌減其刑，
    以昭公允。　
  ㈥爰以行為人之責任為基礎，審酌被告丁○○於本案前未有犯罪
    科刑之前案紀錄；被告丙○○、甲○○前有販賣毒品經法院判刑
    之前案紀錄，此有臺灣高等法院被告前科紀錄表在卷可考。
    又販毒乃毒害之源，其源不斷，流毒他人，非僅生命、身體
    受其侵害，甚而社會、國家法益亦不能倖免，當非個人生命
    、身體法益所可比擬，被告丙○○自承有施用第三級毒品咖啡
    包之惡習，其等明知4-甲基甲基卡西酮（4-methylmethcath
    inone、Mephedrone、4-MMC）為管制之第三級毒品，為圖販
    賣毒品之鉅利，仍透過網際網路，欲販賣第三級毒品予他人
    ，其所為足以擴散毒品並增加施用毒品人口，戕害購毒者之
    身心健康，其犯罪所生危害非輕，復考量被告丁○○負責提供
    本案販售之毒品，被告丙○○負責上網兜售並聯繫交易事宜，
    為本案販毒行為之主導者，且被告丁○○、丙○○犯後均否認犯
    行，態度不佳，實難輕縱；被告甲○○已坦承犯行，態度良好
    ，且被告甲○○僅陪同交易，其犯罪情節較輕，兼衡其等販毒
    之數量、價格、本件為警方所查獲而未散佈，暨被告丁○○自
    陳：國中畢業之智識程度、目前從事餐飲業，月入約2萬4千
    元、家中有配偶及3名未成年子女待其扶養之家庭經濟狀況
    等語（見本院訴字第450號卷㈠第136頁）；被告丙○○自陳：
    高中畢業之智識程度、目前從事KTV服務生工作，月入約2萬
    6千元、家中有母親、2名未成年子女及弟妹待其扶養之家庭
    經濟狀況等語（見本院訴字第450號卷㈠第136頁）；被告甲○○自陳：國中肄業之智識程度、入監前從事工程，月入約3至
    4萬元之經濟狀況等語（見本院訴字第561號卷第115頁）及
    其等犯罪動機、目的等一切情狀，分別量處如主文所示之刑
    ，以資懲儆。
三、沒收部分：
  ㈠按查獲之第一、二級毒品，不問屬於犯人與否，均沒收銷燬
    之；犯第4條至第9條、第12條、第13條或第14條第1項、第2
    項之罪者，其供犯罪所用之物，均沒收之，毒品危害防制條
    例第18條第1項前段，第19條第1項已有明文；另違禁物，不
    問屬於犯罪行為人與否，沒收之，刑法第38條第1項亦規定
    甚明。是供毒品危害防制條例第19條第1項例示之罪犯罪所
    用之物，均沒收，然就查獲之違禁物部分，若非屬毒品危害
    防制條例第18條第1項前段所定應沒收銷燬之第一、二級毒
    品，自應依刑法第11條前段規定，回歸適用刑法「沒收」章
    之相關規定。查扣案如附表一編號1所示之毒品咖啡包1包（
    黃色粉末1包，毛重9.0680公克，淨重7.6380公克，取樣0.6
    874公克，驗餘淨重6.9506公克，純度為2.2%，純質淨重0.1
    680公克），經送鑑定結果，檢出檢出第三級毒品4-甲基甲
    基卡西酮（4-methylmethcathinone、Mephedrone、4-MMC）
    ，有前開毒品鑑定書1份附卷可佐，上開物品均係被告3人所
    有，供本案販賣所用，該等毒品即屬不受法律保護之違禁物
    ，應依刑法第38條第1項規定，為沒收之諭知。至包裹上開
    毒品之鋁箔包裝，因包覆毒品，其上顯留有該毒品之殘渣，
    衡情自難與之剝離，且無析離之實益與必要，當應連同該包
    裝併予宣告沒收；另送鑑耗損部分，既已滅失，自無庸宣告
    沒收。
  ㈡按犯第4條至第9條、第12條、第13條或第14條第1項、第2項
    之罪者，其供犯罪所用之物，不問屬於犯罪行為人與否，均
    沒收之，毒品危害防制條例第19條第1項定有明文。查未扣
    案如附表二編號1所示之手機1支，為被告丙○○所有，且係本
    件聯繫喬裝警員所用之電話，此據被告丙○○供述在卷（見本
    院訴字第450號卷㈠第274頁），核屬供被告丙○○犯罪所用之
    物，惟該手機已另案宣告沒在卷，此有臺灣彰化地方法院（
    下稱彰化地院）110度訴字第436號判決1紙在卷足查，爰不
    予重複沒收，附此敘明。
  ㈢末以被告3人於本案因未及販賣即被查獲，並未有犯罪所得，
    故無犯罪所得沒收之問題，附此敘明。
據上論斷，應依刑事訴訟法第299條第1項前段，毒品危害防制條
例第4條第6項、第3項，刑法第11條、第28條、第25條第2項、第
59條、第38條第1項，判決如主文。
本案經檢察官陳建宇、己○○提起公訴，檢察官己○○追加起訴，檢
察官李孟亭到庭執行職務。
中　　華　　民　　國　　111 　年　　9 　　月　　19　　日
                  刑事第十四庭審判長法  官  江德民
                                    法  官  程欣儀
                                    法  官  吳天明
以上正本證明與原本無異。
如不服本判決應於收受判決後20日內向本院提出上訴書狀，並應
敘述具體理由。其未敘述上訴理由者，應於上訴期間屆滿後20日
內向本院補提理由書(均須按他造當事人之人數附繕本)「切勿逕
送上級法院」。 
                                    書記官  高慈徽
中　　華　　民　　國　　111 　年　　9 　　月　　20　　日
附錄：本案論罪科刑法條全文
毒品危害防制條例第4條
製造、運輸、販賣第一級毒品者，處死刑或無期徒刑；處無期徒
刑者，得併科新臺幣3千萬元以下罰金。
製造、運輸、販賣第二級毒品者，處無期徒刑或10年以上有期徒
刑，得併科新臺幣1千5百萬元以下罰金。
製造、運輸、販賣第三級毒品者，處7年以上有期徒刑，得併科
新臺幣1千萬元以下罰金。
製造、運輸、販賣第四級毒品者，處5年以上12年以下有期徒刑
，得併科新臺幣5百萬元以下罰金。
製造、運輸、販賣專供製造或施用毒品之器具者，處1年以上7年
以下有期徒刑，得併科新臺幣1百50萬元以下罰金。
前5項之未遂犯罰之。
附表一：扣案物品
編號 物品名稱 持有人/所有人 鑑定報告 是否沒收 1 第三級毒品咖啡包1 包 被告3人 交通部民用航空局航空醫務中心109年12月15日航藥鑑字第0000000Q號鑑定書：黃色粉末1包，毛重9.0680公克，淨重7.6380公克，取樣0.6874公克，驗餘淨重6.9506公克，檢出第三級毒品4-4-甲基甲基卡西酮（4-methylmethcathinone、Mephedrone、4-MMC），純度為2.2%，純質淨重0.1680公克（偵字第36831號卷第125頁） 是 
附表二：未扣案物品
編號 物品名稱 持有人/所有人 是否沒收 1 OPPO AX7 Pro廠牌手機（含門號0000000000號SIM卡1張） 丙○○ 否（已另案宣告沒收） 
附件：案發現場之警員密錄器錄音光碟勘驗結果
音軌時間 對話人員 譯文內容 00：00：14 乙（警員戊○○） 青溪所警員戊○○於109年11月10號2點40分，執行取締毒品勤務，勤務開始。 01：12：15 乙（警員戊○○） 喂，白色這台嗎 01：12：45 甲（男聲） 給現金 01：12：46 乙（警員戊○○） 我要先看東西 01：12：52 甲（男聲） 先給錢 01：12：53 乙（警員戊○○） 你們會不會跑走啊 01：12：54 甲（男聲） 不會 01：12：56 乙（警員戊○○） 還是先給一半 01：12：58 甲（男聲） 沒辦法 01：13：00 乙（警員戊○○） 還是我先看到底有沒有 01：13：07 乙（警員戊○○） 你拿一包給我看好了 01：13：11 乙（警員戊○○） 我看一個包裝就好了 01：13：12 甲（男聲） 只能這樣看 01：13：15 乙（警員戊○○） 這真的還是假的啦，我就看一包裝好，我真的被騙過 01：13：22 甲（女聲） 不會騙你，我都開車上來了，兩個小時還騙你 01：13：24 乙（警員戊○○） 話不能這樣講啊，我之前被騙好幾千，我就看一包裝好，其他算了 01：13：35 甲（女聲） 你這樣看 01：13：44 乙（警員戊○○） 給我看是會怎樣，要驗貨啊，不然一萬多捏 01：14：00 甲（男聲） 阿是要現泡一杯來喝是不是啦 01：14：03 乙（警員戊○○） 阿就看個貨而已，是那麼困難是不是啦，我也怕被你們騙啊，看一下不會死吧 01：14：28 丙（警員乙○○） 這怪怪的吧 01：14：33 乙（警員戊○○） 欸這跟我平常看得不太一樣捏 01：14：47 丙（警員乙○○） 不要好了，會不會被騙啊 01：14：51 乙（警員戊○○） 這種包裝沒看過啊 01：14：53 甲（女聲） 它這個是雙金的，它退了之後好睡，我們自己都有試過 01：14：58 乙（警員戊○○） 我知道妳試過，妳試沒用，要我試過才有用啊 01：15：03 甲（女聲） 對啊，所以我們特地跑上來先拿給你啊，而是你說要試的，而且有跟我確定了 01：15：07 丙（警員乙○○） 我們是怕被坑，之前就買過被坑了 01：15：10 乙（警員戊○○） 泡一泡是真的咖啡 01：15：12 甲（女聲） 這不是 01：15：16 乙（警員戊○○） 我們現在怎麼試 01：15：18 甲（女聲） 裡面是黃粉料，這樣好不好，啊你現金可以先… 01：15：25 丙（警員乙○○） 錢我們有，不是沒錢，是怕被你凹 01：15：26 甲（男聲） 我們不會凹你啦 01：15：29 甲（男聲） 我跟你講如果真的沒有效我們退你們錢 01：15：31 丙（警員乙○○） 靠北，你跑去哪裡我怎麼知道，怎麼找你 01：15：33 乙（警員戊○○） 對啊 01：15：34 甲（男聲） 我用匯的匯給你 01：15：36 乙（警員戊○○） 幹，每個人都這樣講 01：15：37 丙（警員乙○○） 幹，站這邊太危險了啦 01：15：39 甲（女聲） 那個真的不是咖啡啊，真的是黃底的料 01：15：43 乙（警員戊○○） 要怎麼試 01：15：45 甲（女聲） 你…你現在有杯…你現在試一包… 01：15：48 甲（男聲） 你打開來看就知道了 01：15：49 甲（女聲） 你看裡面的料都知道了 01：15：51 丙（警員乙○○） 我去裡面拿個杯了 01：15：56 甲（女聲） 你要在這邊試嗎 01：15：57 乙（警員戊○○） 對啊 01：15：58 甲（女聲） 你開開包裝看裡面有什麼… 01：16：00 甲（女聲） 看裡面，裡面… 01：16：01 乙（警員戊○○） 看裡面，裡面並沒什麼 01：16：02 甲（女聲） 看顏色就好了 01：16：03 甲（男聲） 開啊 01：16：04 乙（警員戊○○） 等一下我要給你錢，你兇屁喔 01：16：07 甲（女聲） 沒有沒有，沒事，我是說你開看裡面顏色 01：16：13 乙（警員戊○○） 我朋友拿個杯子 01：16：14 甲（女聲） 沒有，大哥，你對我講話這樣，因為是我跟你在聯絡的… 01：16：18 乙（警員戊○○） 對啊，我知道啊 01：16：19 甲（女聲） 你開一包裝看裡面顏色就知道是不是啊，因為你畢竟必須錢先給我…這樣，OK嗎 01：16：30 乙（警員戊○○） 好啦，這味道怎樣啦，畢竟我是跟他合資的… 01：16：32 甲（女聲） 哼，哼 01：16：44  （現場響起機車加速引擎聲、汽車長按喇叭聲） 01：16：51 乙（警員戊○○） 拿杯子啊，啊不然要怎麼試，直接倒喔，這怎麼喝得下去，對不對 01：17：03  （現場響起汽車加速引擎聲、警員喊叫聲、機車加速聲、一陣混亂聲…）